最高法院刑事判決　　　　　　　　　　　　　　　八十八年度台上字第二一七一號
　　上訴人　台灣高等法院台南分院檢察署檢察官
　　被　告　甲○○
右上訴人因被告違反槍砲彈藥刀械管制條例案件，不服台灣高等法院台南分院中華民
國八十七年十月三十日第二審判決（八十七年度上訴字第五○一號，起訴案號：台灣
台南地方法院檢察署八十六年度偵字第一二○○四號），提起上訴，本院判決如左：
    主  文
上訴駁回。
    理  由
按刑事訴訟法第三百七十七條規定，上訴於第三審法院，非以判決違背法令為理由，
不得為之。是提起第三審上訴，應以原判決違背法令為理由，係屬法定要件。如果上
訴理由狀並未依據卷內訴訟資料，具體指摘原判決不適用何種法則或如何適用不當，
或所指摘原判決違法情事，顯與法律規定得為第三審上訴理由之違法情形，不相適合
時，均應認其上訴為違背法律上之程式，予以駁回。本件原判決認定被告甲○○自民
國八十六年三月間起，未經許可無故持有具有殺傷力之改造子彈四發、改裝爆裂物二
枚，嗣於同年九月二十日十四時十分許，在其台南市○○路○段二二六巷一一七弄四
號住處，被警查獲並扣得該子彈及爆裂物等情。因而維持第一審論處被告未經許可無
故持有彈藥罪刑之判決，駁回檢察官及被告在第二審之上訴，業已明上開事實，已
據被告於警訊、偵查及第一審供認綦詳，並扣有子彈四發、爆裂物二枚足資佐證，而
該子彈、爆裂物均具有殺傷力等情，業經內政部警政署警察局鑑定屬實，亦有該局鑑
驗通知書二份足稽，事證明確，為其所憑之證據及認定之理由。並以被告於原審辯稱
：該子彈等物是朋友寄放云云，尚非有據。又公訴人雖認被告另持有三支改造玩具槍
，另涉有同條例第十條第三項罪嫌云云。惟該玩具槍之槍管均屬塑膠材質，於發射子
彈時，因子彈之爆炸高壓，可造成爆裂，且該玩具槍未發現改造情事，不能發射制式
子彈、或根本無法操作，不具殺傷力等情，有內政部警政署鑑驗通知書、法務部調查
局鑑定結果函足稽，此部分自屬不能證明被告犯罪，因公訴人認被告此部分犯行與前
開持有子彈等部分有想像競合犯裁判上一罪關係，爰不另為無罪之諭知。分別於理由
內予以指駁及說明。檢察官上訴意旨略稱：原判決並未言及修正前槍砲彈藥刀械管制
條例第十一條第三項之爆裂物，修正後為同條例第七條第四項之罪。且修正後同條例
第七條第四項之罪，依同條例第十九條第一項之規定，經判處有期徒刑應諭知強制工
作，無新舊法比較問題，原判決未諭知強制工作，其適用法則不當云云，指摘原判決
不當。然查原判決比較新舊法之適用，已明被告持有爆裂物部分，為修正後同條例
第七條第四項之罪，僅未及被告該持有爆裂物行為，是否有修正後同條例第十九條
第一項之適用而已。又八十六年十一月二十四日修正公布之槍砲彈藥刀械管制條例第
十九條第一項固規定犯該條例第七條、第八條、第十一條、第十二條第一項至第三項
、第十三條第一項至第三項之罪，經判處有期徒刑者，應於刑之執行完畢或赦免後，
令入勞動場所強制工作，其期間三年。惟依八十七年十二月十八日釋字第四七一號解
釋凡在槍砲彈藥刀械管制條例修正公布前，犯該條例第十九條第一項所列之罪，現仍
在審判中之案件，並無刑法第二條第二項之適用，亦即仍有從新從輕原則之適用。除
合於刑法第九十條第一項之情形，得依該條項宣付保安處分外，均不得依該條例第十
九條第一項宣付強制工作。準此，本件依原判決認定之事實，被告係於八十六年十一
月二十四日修正槍砲彈藥刀械管制條例公布前，涉犯修正前該條例第十一條第三項之
未經許可持有彈藥罪，依上開說明，原判決未依修正後該條例第十九條第一項諭知被
告強制工作，並無不合。上訴意旨指摘原判決不當，自與法律規定得為第三審上訴理
由之違法情形不相適合。其上訴違背法律上程式，應予駁回。
據上論結，應依刑事訴訟法第三百九十五條前段，判決如主文。
中      華      民      國    八十八    年      四      月    二十九    日
                              最高法院刑事第八庭
                                  審判長法官  吳  雄  銘
                                        法官  池  啟  明
                                        法官  石  木  欽
                                        法官  王  憲  義
                                        法官  高  金  枝
      右正本證明與原本無異
                                              書  記  官
中      華      民      國    八十八    年      五      月      四      日
